【裁判字號】    97,易,1147
【裁判日期】    970403
【裁判案由】    加重竊盜
【裁判全文】
臺灣臺中地方法院刑事判決              97年度易字第1147號
公  訴  人  臺灣臺中地方法院檢察署檢察官
被      告  甲○○
                    （現羈押於臺灣臺中看守所）
上列被告因加重竊盜案件，經檢察官提起公訴（97年度偵字第31
44號），本院改依簡式審判程序審理，茲判決如下：
    主  文
甲○○攜帶兇器竊盜，處有期徒刑陸月，扣案之老虎鉗壹支沒收
；又攜帶兇器竊盜，處有期徒刑陸月，扣案之老虎鉗壹支沒收。
應執行有期徒刑玖月，扣案之老虎鉗壹支沒收。
    犯罪事實
一、甲○○意圖為自己不法之所有，於民國97年1月24日19時許
    ，在台中市○○區○○路與市○路○○○路口工地，以自己
    所有客觀上足供致人死傷之老虎鉗1 支，竊取乙○○所經營
    之貞觀室內裝修設計股份有限公司（下稱貞觀公司）所有之
    正亞電纜線一捆。復於翌日19時許，重施故技，在上址以同
    樣之方式，竊取貞觀公司所有之億泰電纜線一捆。嗣於同日
    20時10分許，在台中縣北屯區○○路○段336號2樓，經警搜
    索查獲，並扣得上述正亞電纜線19公斤、億泰電纜線20.5公
    斤及老虎鉗1 支等物。
二、案經臺中縣警察局豐原分局報告臺灣臺中地方法院檢察署檢
    察官偵查起訴。
    理  由
一、程序部分：簡式審判程序不適用傳聞法則
  (一)按簡式審判程序之證據調查，不受刑事訴訟法第159條第1項
    規定之限制，刑事訴訟法第273條之2定有明文。此乃因簡式
    審判程序，貴在審判程序之簡省便捷，故調查證據之程序宜
    由審判長便宜行事，以適當之方法行之即可；又因被告對於
    犯罪事實並不爭執，可認定被告亦無行使反對詰問權之意，
    因此有關傳聞證據之證據能力限制規定無庸予以適用。
  (二)本件證人乙○○於警詢及偵查中所為之陳述，雖為審判外之
    言詞陳述，其性質為傳聞證據；惟本件訴訟係適用簡式審判
    程序，有審判筆錄在卷可稽，是其於警詢及偵查中所為之證
    言，自均得作為認定事實之證據。
二、認定犯罪事實及量刑審酌之依據：
  (一)被告甲○○之自白。
  (二)證人乙○○之證述。
  (三)台中縣警察局搜索扣押筆錄、扣押物品目錄表、贓物認領保
    管單各1份，及扣案物品相片8張。
三、核被告甲○○所為，係犯刑法第321 條第1項第3款之加重竊
    盜罪。被告所犯上開2 次竊盜犯行，犯意各別，行為互殊，
    應予分論併罰。爰審酌被告正值青壯，身強體健卻不思努力
    ，反而覬覦被害人之財物，惡性非輕，惟犯後坦承犯行態度
    良好且所竊得之財物價值非鉅等一切情狀，分別量處如主文
    所示之刑，並定應執行刑。扣案之老虎鉗1 支為被告所有供
    竊取電纜線所用之物，應依刑法第38條第1項第2款之規定，
    宣告沒收。至扣案之麻手套及美工刀，為被告竊得電纜線後
    ，在家中剝削外層塑膠皮之用，以及扣案之小武士刀1 把，
    均與竊取電纜線無關，均不為沒收之諭知。
據上論斷，應依刑事訴訟法第273 條之1第1項、第299條第1項前
段、第310 條之2、第454條第1項，刑法第321條第1項第3款、第
51條第5款、第38條第1項第2款，刑法施行法第1條之1第1項、第
2項前段，判決如主文。
中    華    民    國    97     年    4    月    3     日
                  刑事第六庭  法  官  高英賓
上正本證明與原本無異。
如不服本判決，應於收受送達後10日內向本院提出上訴書狀（應
敘述具體理由並附繕本）。
上訴書狀如未敘述理由，應於上訴期間屆滿後20日內補提理由書
於本院。
                              書記官  司立文
中    華    民    國    97    年    4     月    3     日
附錄論罪科刑法條：
中華民國刑法第321條
犯竊盜罪而有左列情形之一者，處6月以上、5年以下有期徒刑：
一  於夜間侵入住宅或有人居住之建築物、船艦或隱匿其內而犯
    之者。
二  毀越門扇、牆垣或其他安全設備而犯之者。
三  攜帶兇器而犯之者。
四  結夥三人以上而犯之者。
五  乘火災、水災或其他災害之際而犯之者。
六  在車站或埠頭而犯之者。
前項之未遂犯罰之。


司法院資訊處製作；財團法人民間司法改革基金會備份。
